【裁判字號】    95,訴,307
【裁判日期】    951130
【裁判案由】    違反槍砲彈藥刀械管制條例
【裁判全文】
臺灣花蓮地方法院刑事判決               95年度訴字第307號
公  訴  人  臺灣花蓮地方法院檢察署檢察官
被      告  庚○○
                    現另案於臺灣花蓮監獄執行中
指定辯護人  本院公設辯護人乙○
被      告  己○○
                    號
                    現另案於臺灣花蓮戒治所戒治中
上列被告等因違反槍砲彈藥刀械管制條例案件，經檢察官提起公
訴（95年度偵字第44號），本院判決如下：
    主  文
庚○○共同未經許可，寄藏可發射子彈具有殺傷力之改造手槍，
累犯，處有期徒刑參年拾月，併科罰金新臺幣伍萬元，罰金如易
服勞役，以新臺幣壹仟元折算壹日。扣案改造手槍壹支（槍枝管
制編號0000000000）及具有殺傷力之土造子彈壹顆均沒收。
己○○未經許可持有子彈，累犯，處有期徒刑伍月，併科罰金新
臺幣壹萬元，有期徒刑如易科罰金，罰金如易服勞役，均以新臺
幣玖佰元即銀元佰元折算壹日。扣案之具有殺傷力之土造子彈
壹顆沒收之。
    事  實
一、（一）庚○○前於民國91年間，因犯竊盜案件，經本院判處
    有期徒刑1年，嗣於94年4月29日執行完畢，竟不知悔改，其
    明知槍砲彈藥刀械管制條例所列之槍彈，非經中央主管機關
    許可，不得寄藏、持有，竟於民國94年11月間某日，知悉綽
    號「小毛」之友人丁○○（未據起訴）持有可擊發子彈具有
    殺傷力之改造手槍1支（槍枝管制編號0000000 000）及具有
    殺傷力之土造子彈2顆欲藏放他處，其乃與丁○○共同基於
    藏放上開槍、彈之犯意之聯絡，由其帶同丁○○至不知情之
    戊○○所有使用、位於花蓮縣鳳林鎮○○○路47之3號豬舍
    內，共同將上開槍、彈與未具殺傷力之子彈1顆（直徑
    8.88MM ）及金屬彈殼1顆以報紙包裹後寄藏於上開豬舍內擺
    設之桌子抽屜內。（二）己○○前於89年間，因違反槍砲彈
    藥刀械管制條例案件，經本院判處有期徒刑3年6月，嗣於93
    年5月16日執行完畢，竟不知悔悟，其明知槍砲彈藥刀械管
    制條例所列之子彈，非經中央主管機關許可，不得持有，竟
    於民國94年11月間庚○○為上開寄藏槍、彈行為之前1日，
    經庚○○介紹認識丁○○後，在其花蓮縣壽豐鄉○○村○○
    街20巷24弄7號住處，無償收受丁○○交付同上開具有殺傷
    力之上開土造子彈2顆而持有之，迄於翌日上午，其因故又
    將之交還丁○○後始未繼續持有。嗣於94年12月7日10時30
    分許，己○○因另涉毒品案件經警查獲後，在花蓮縣警察局
    吉安分局向警方自首其持有上開子彈等情，經警循線查獲後
    ，另借提並會同庚○○於94年12月8日上午4時30分，至花蓮
    縣鳳林鎮○○○路47之3號豬舍內搜索，扣得上開具有殺傷
    力之改造手槍1支（槍枝管制編號000000000 0）及具有殺傷
    力之土造子彈2顆與未具殺傷力之子彈1顆（直徑8.88MM）及
    金屬彈殼1顆等物。
二、案經花蓮縣警察局吉安分局報請臺灣花蓮地方法院檢察署檢
    察官偵查起訴。
    理  由
壹、證據能力部分：茲因被告庚○○及其辯護人就公訴人引用之
    證人戊○○於警詢及偵查中之證詞證據能力均有所爭執，不
    同意於審判中作為證據，爰先予論述如下：按被告以外之人
    於審判外之言詞或書面陳述，除法律有規定者外，不得作為
    證據；被告以外之人於偵查中向檢察官所為之陳述，除顯有
    不可信之情況者外，得為證據。被告以外之人於檢察事務官
    、司法警察官或司法警察調查中所為之陳述，與審判中不符
    時，其先前之陳述具有較可信之特別情況，且為證明犯罪事
    實存否所必要者，得為證據；刑事訴訟法第159條第1項、第
    159條之1第2項、第159條之2分別定有明文。經查，證人戊○○於警詢中之陳述，與其於審判中證述大致相符，是認戊○○之警詢筆錄無證據能力。另證人戊○○於偵查中之證述
    ，係經檢察官依法諭知證人戊○○具結後所為之陳述，被告
    及其辯護人並未舉證有何顯不可信之情況，故戊○○於偵查
    中之證述自具有證據能力。
貳：認定有罪之理由：
一、
（一）被告己○○部分：上開被告己○○持有具有殺傷力之土造
      子彈2顆之事實，業據被告己○○迭於警詢、偵查及本院
      審理時均自白不諱，核同案被告庚○○於偵查中證述之情
      節及證人即花蓮縣警察局吉安分局警員丙○○、甲○○於
      本院證述渠等查獲本案之過程大致相符，復有卷附現場及
      搜扣槍、彈照片數張及扣案之土造子彈2顆（業經試射一
      顆）可證；而上開扣案之土造子彈2顆（直徑分別為8.93M
      M及7.88MM，長度均為17.02MM），經送鑑定結果，認係金
      屬彈頭組合而成之土造子彈，均具有殺傷力，有內政部警
      政署刑事警察局94年12月30日刑鑑字第0940196915 號鑑
      驗通知書1份在卷可參，屬槍砲彈藥刀械管制條例第4條第
      1項第2款所定之彈藥無訛。是被告己○○上開自白，與事
      實相符，堪予採信，是本案被告己○○犯行部分事證明確
      ，堪已認定，應依法論科。
（二）被告庚○○部分：訊據被告庚○○矢口否認有與丁○○共
      同寄藏上開具有殺傷力之改造手槍1支及土造子彈2顆之犯
      行，辯稱：警方查獲之具有殺傷力之槍、彈均係綽號「小
      毛」之丁○○所有，係丁○○寄放在戊○○那裡，當天伊
      僅和丁○○去戊○○處，槍是丁○○直接交給戊○○，伊
      僅在旁邊，並非伊交給戊○○保管，後來戊○○放在哪裡
      伊不清楚，嗣伊會同警方去戊○○家取槍，係戊○○帶警
      察去他工寮的抽屜打開來才找到那把槍云云。經查，上開
      警方搜索查扣之改造手槍1支（槍枝管制編號0000000000
      ）經送鑑定結果，認係由仿WALTHER廠PPK/S型半自動手槍
      製造之槍枝換裝土造金屬槍管改造而成之改造手槍，機械
      性能良好，可供擊發適用子彈使用，認具有殺傷力，另扣
      土造子彈2顆（直徑分別為8.93MM及7.88MM，長度均為17.
      02MM），經送鑑定結果，認具殺傷力之土造子彈，已如上
      述，分別均屬槍砲彈藥刀械管制條例第4條第1項第1款及
      第2款所定之槍砲及彈藥之事實，堪已認定。又查，本案
      搜索查扣上開槍、彈之過程，質諸證人即花蓮縣警察局吉
      安分局小隊長甲○○到庭證稱：「（辯護人問：搜索查獲
      經過？）這個案子原來是我們因毒品案件聲請搜索票到己○○家搜索，查獲己○○後他主動說，庚○○在11月初有
      槍拿到鳳林去賣，他自己有兩顆子彈寄給庚○○，順便叫
      庚○○幫他賣，我們第二天94年12月8日向檢察官聲請到
      看守所借提庚○○，庚○○帶同我們到鳳林去查獲的工寮
      ，就是鳳鳴一路47之3號查獲槍枝及子彈，當時是庚○○
      跟我們說槍彈的位置，取出改造手槍一支，子彈4顆其中
      一發只有彈殼而已。」、「（辯謢人問：庚○○帶你去查
      獲地點查獲？）是。」、「（辯護人問：庚○○有沒有跟
      你說，槍是他放的？還是小毛放的？）當初94年12月8日
      ，我們有問是否你本人的，他說不是，是小毛交給他的，
      其中兩顆子彈是己○○所有，所以他將槍、子彈放在豬舍
      那邊。」、「（辯謢人問：庚○○當時有無說槍是他和誰
      一起放的？）他說他跟小毛一起放的。我也有問他，豬舍
      是何人所有，他說是戊○○所有。」、「（檢察官問：去
      查獲地點時，庚○○跟你說槍、彈放在哪裡？有說特定地
      點？）到了豬舍，庚○○就直接跟我們說槍、彈放在豬舍
      的倉庫。」、「（檢察官問：你們借提庚○○去工寮後，
      何時通知戊○○？）戊○○的家在工寮附近，我記得是我
      們先通知到戊○○的小孩，叫他去通知戊○○，應該是我
      們到了後，戊○○才到。」、「（檢察官問：戊○○的表
      情？他說了什麼？）他當時很緊張的說庚○○害他，為何
      把東西放在他那裡。」、「（審判長問：本件是否你們抵
      達豬舍以後有通知戊○○到場？）庚○○說工寮是戊○○
      的，工寮位置他有點忘記，他帶我們一直找戊○○的家及
      找工寮，我們好像到戊○○家，但戊○○不在，之後找到
      工寮的位置，我們尚未搜索，後來我們到戊○○的工廠，
      跟他小孩說我們在找他爸爸，因為本件要屋主同意入內搜
      索，後來是戊○○到了我們才執行搜索，而之前我們借提
      庚○○時他就有說槍放在戊○○的工寮。」、「（審判長
      問：槍是戊○○帶你們找的？或是庚○○找的？）是庚○○帶我們去找的，不是戊○○。槍、彈是庚○○跟我們坦
      承，我們請戊○○到場是因為屋主是戊○○，必須符合搜
      索程式，且被告確實有下車跟著我們進入豬舍。被告庚○○說他沒有下車帶我們取槍不實在，且照片我們也有拍到
      他指認槍枝的位置。」等語，再查，證人戊○○於偵查即
      證稱：伊對於其豬寮內有置放槍、彈一節毫不知悉，伊亦
      不認識「小毛」之男子等情，其於本院亦證稱：「（檢察
      官問：你是否認識綽號小毛的人？）不認識。」、「（檢
      察官問：有無人把槍、子彈交給你藏放工寮裡面？）沒有
      。」、「（檢察官問：你的工寮有無鎖住？）從來沒有鎖
      過。」、「（檢察官問：警察去搜索的時候你才知道此事
      ？）是的。」、「（檢察官問：你之前沒有發現裡面有槍
      ？）沒有。」、「（檢察官問當天警察如何找到槍？）我
      把工寮的鐵門推開，警察帶庚○○進去找槍。工寮外面是
      推的門，裡面是鐵門，都沒有上鎖。」、「（檢察官問：
      庚○○知道倉庫裡面的情形？）他有進去過，應該知道。
      」、「（檢察官問：庚○○對你的工寮位置熟悉？）是在
      路邊他經常去，我的工寮位置很明顯。」、「（審判長問
      ：你那天下午都在鐵工廠工作？）沒有，我在外面放肥料
      ，警察找不到我，所以在鐵工廠等我。」、「（審判長問
      ：你怎麼知道警察在找你？）我工作做完就回鐵工廠，看
      到警察。」、「（審判長問：為何證人甲○○稱你是自己
      到工寮與他們會合？）我記得是和警察一起過去工寮，由
      我帶路。」、「（審判長問：警察碰到你的時候，有無問
      你槍枝的事情？）沒有。」、「（審判長問：警察有無告
      訴你到工寮的目的？）沒有說。」、「（審判長問：你知
      道後來警察做了什麼？）警察就帶著庚○○到工寮，問庚○○東西在哪裡。」、「（審判長問：警察有無經過你的
      同意搜索工寮？）有，因為警察已經過來了。」、「（審
      判長問：後來是誰帶警察把槍拿出來？）庚○○跟警察一
      起進去，當時鐵門一打開，我就退出，由警察與庚○○一
      起進去，他們打開抽屜，看到有壹包用報紙包的東西，我
      看到的時候就傻掉了，不知道要講什麼。」、「（審判長
      問：有無問庚○○槍枝是誰放的？）我當時聯想應該是庚○○知道槍枝是誰放的，因為是他帶警察過來的。」、「
      （審判長問：有無看過丁○○這個人（提示本院卷內丁○○照片）？沒有看過」、「（審判長問：阿安是誰？）是
      我，我以前的名字有安字。」、「（審判長問：為什麼庚○○警詢說說槍枝是請「阿安」代為保管？）我不清楚，
      我不可能幫他保管，我是務農的人。」、「（審判長問：
      對於庚○○稱當時警察問你有無拿槍，你說沒有，後來庚○○說不是我們的槍，去取出來沒有關係，你才帶警察去
      取槍，有何意見？（提示並告以要旨））警察來的那一天
      ，庚○○跟我說有東西在我的工寮，我沒有問庚○○什麼
      問題，因為警察等了很久，我就趕快帶警察去工寮，後來
      我把門打開警察與庚○○就進去，庚○○就跟警察去拿。
      」等語，雖對於本案警方搜索前在何處與警方會合一節與
      證人甲○○所證稍有出入，然對於本案警方搜索查扣槍、
      彈之過程，係警方經其在場同意下搜索後，由謝明德帶同
      警方進入豬舍內指認藏放位置而取出本案搜扣槍、彈等情
      ，與證人甲○○上開證述均大致相符，又參以卷附現場搜
      索照片6張，足見本案警方確實係在被告庚○○帶領及以
      手指認藏放槍彈位置後，始經警取出置於戊○○豬舍內桌
      子抽屜已報紙包裹之上開槍、彈等情無誤，是被告庚○○
      辯稱上開槍、彈係丁○○交與戊○○後，由戊○○置放保
      管，伊不知本案搜扣槍、彈置於何處，本案係戊○○帶同
      警方取出槍、彈云云均非屬實，益徵被告庚○○於警方搜
      索前，對於搜扣槍、彈之置放地點顯然知悉甚詳；況參以
      被告庚○○於94年12月8日第1次警詢筆錄係供稱：「是我
      將這一支槍放在該男子，請該男子代為保管。」、「我只
      知道該男子綽號『阿安』姓名我不知道，住在花蓮縣鳳林
      鎮加油站旁，但我願意帶警方前往阿安男子住處取出槍枝
      1支及子彈4 顆」、「我沒有販賣槍枝，我是將槍枝請我
      朋友阿安男子代為保管。槍支是八厘米改造手槍1支，及
      子彈4顆。」、「槍枝不是我製造，是一名綽號「小毛」
      男子。是小毛男子製造的，並請我幫忙找買主。」等語（
      見本案警卷第5頁)；嗣其於當日下午帶同警方至現場搜索
      後，於第2次警詢筆錄復供稱：「本案起出的改造手槍1支
      及子彈4顆 (含1發彈殼)不是我所有，是一名綽號「小毛
      」男子所有。是小毛交給我。因小毛要請我幫忙賣掉，其
      中子彈2顆是己○○所有，所以我才會藏放在我乾哥哥「
      豬舍」。是我主動帶領警方前往，將銀色8厘米改造手槍1
      支、子彈4顆 ( 含一發彈殼)起出。」、「花蓮縣鳳林鎮
      鳳義裡鳳鳴一路47-3號 (豬舍)是我認的乾哥哥戊○○所
      有，因我怕遭人發現，所以將銀色8厘米改造手槍1支、子
      彈4顆 (含1發彈殼)藏放在豬舍。是我與小毛男子藏放。
      」、「我乾哥哥不知情，當時門沒有上鎖，所以我將槍枝
      及子彈放在豬舍」、「是我以報紙包起來偷偷的將這槍及
      子彈放在花蓮縣鳳林鎮鳳義裡鳳鳴一路47-3號 (豬舍)內
      。」、「（問：據你第1次筆錄表示，你是將槍請我朋友
      阿安戊○○男子代為保管，槍枝是8釐米改造手槍1支及子
      彈4顆，現在為何又說是偷偷藏放在花蓮縣鳳林鎮鳳義裡
      鳳鳴一路47-3號(豬舍)內？請解釋？又當時何人與你一起
      藏放？）因我害怕所以辯稱將槍枝交給「阿安」戊○○代
      為保管。因槍不是我製造的。當天是我與小毛男子一起藏
      放。」、「（問：當天你是在何時？何地？與何人一起藏
      放？該處是否有人居住？）我是在94年11月中旬，與小毛
      男子一起藏放在花蓮縣鳳林鳳義裡鳳鳴一路47-3號 (豬舍
      ）內，該處沒有人居住」、「小毛姓名應該叫丁○○」等
      語（見本案警卷第7頁至第10頁)，其前後於警詢所供，除
      對於戊○○是否知情等涉案情節有所出入外，然就其本人
      確實有帶與丁○○至現場藏置搜扣之槍、彈之事實則自承
      坦承且供述一致在卷，是被告事後改異前詞，辯稱搜扣槍
      、彈係丁○○直接交給戊○○，與伊無涉等情，顯係事後
      辯解之詞委難採信，至被告庚○○雖聲請傳喚證人丁○○
      到庭作證，然該證人經本院傳喚未到，而被告上開犯行已
      經本院調查明確，自無庸再行傳喚丁○○作證之必要，附
      此敘明。綜上，事證明確，被告庚○○犯行，堪以認定，
      應依法論科。
二、論罪科刑部分：
（一）按行為後法律有變更者，適用行為時之法律，但行為後之
      法律有利於行為人者，適用最有利於行為人之法律，刑法
      第2條第1項定有明文。查被告2人行為後，有關刑法第28
      條共同正犯、第47條累犯、第62條自首、第41條第1項前
      段易科罰金折算標準及第42條易服勞役折算標準等規定均
      有變更，並於94年2月2日修正公布，業於95年7月1日施行
      ，又比較時應就罪刑有關之共犯、未遂犯、想像競合犯、
      牽連犯、連續犯、結合犯，以及累犯加重、自首減輕暨其
      他法定加減原因（如身份加減）與加減例等一切情形，本
      於統一性及整體性原則，綜其全部罪刑之結果而為比較（
      最高法院95年第8次刑事庭會議決議可資參照），茲就有
      關被告2人涉及有關上開法條新舊法比較後，綜渠等全部
      罪刑之結果（均詳如附表），行為後（即新法）之規定較
      有利於被告庚○○，而行為時（即舊法）之規定較有利於
      被告己○○，故被告庚○○部分應適用行為後之法律（即
      新法），而被告己○○部分則應適用行為時（即舊法）之
      規定，先此敘明。
（二）被告庚○○部分：核被告庚○○就寄藏上開具有殺傷力之
      改造手槍1支（槍枝管制編號0000000 000），係違反槍砲
      彈藥刀械管制條例第8條第4項之未經許可，寄藏可發射子
      彈具有殺傷力之槍枝罪，就寄藏上開具有殺傷力之土造子
      彈2顆（直徑分別為8.93MM及7.88MM，長度均為17.02MM
      ）之犯行，係違反同條例第12條第4項之未經許可，寄藏
      子彈罪，又其以同一寄藏行為，觸犯上述2罪名，為想像
      競合犯，應從一罪名較重之未經許可，寄藏可發射子彈具
      有殺傷力之槍枝罪處斷；又其就上開犯行與綽號小毛之丁○○間，有犯意聯絡及行為分擔，應依修正後刑法第28條
      之規定，以共同正犯論處。又查，被告庚○○有如事實欄
      所載之犯罪前科與執行紀錄，此有臺灣高等法院被告全國
      前案紀錄表1份在卷可參，被告猶未能知所悔悟，復於5年
      內再犯本件有期徒刑以上之罪，應依修正後刑法第47條之
      規定，論以累犯並加重其刑。爰審酌被告庚○○寄藏槍、
      彈之動機、手段、數量及其犯後飾詞狡辯，並無悔意等一
      切情狀，量處如主文所示之刑，並依法諭知併科罰金，及
      依修正後刑法第42條之規定，諭知罰金部份易服勞役之折
      算標準，以資懲儆。末查，扣案之扣案改造手槍1支（槍
      枝管制編號0000000000）及具有殺傷力之土造子彈1顆，
      均屬槍砲彈藥刀械管制條例管制之物，為違禁物，應依修
      正後刑法第38條第1項第1款之規定，均宣告沒收（註：從
      刑之沒收部分，則從屬於主刑，故適用修正後刑法第38條
      規定宣告沒收。）；又扣案具有殺傷力土造子彈1顆，因
      試射而鑑驗用罄，故不予宣告沒收；另扣案不具殺傷力之
      子彈1 顆（直徑8.88MM）及金屬彈殼1顆等物，既非違禁
      物，亦非供被告直接犯罪所用之工具，自無庸併為沒收諭
      知之必要，附此敘明。
（三）被告己○○部分：核被告己○○所為，係違反槍砲彈藥刀
      械管制條例第12條第4項之未經許可，持有子彈罪。又查
      ，被告己○○有如事實欄所載之犯罪前科與執行紀錄，此
      有臺灣高等法院被告全國前案紀錄表1份在卷可參，被告
      猶未能知所悔悟，復於5年內再犯本件有期徒刑以上之罪
      ，應依修正前刑法第47條之規定，論以累犯並加重其刑。
      再被告己○○於警方查覺本件槍砲犯行前，即主動向警員
      供述此情，自首而接受裁判一情，業據證人及花蓮縣警察
      局吉安分局警員丙○○、甲○○到庭結證明確，應依修正
      前刑法第62條規定減輕其刑，並先加重後減輕之。爰審酌
      被告己○○犯罪動機、手段、所持有上開子彈數量非鉅、
      持有時間不長，且於警詢、偵查及本院審理時均坦承自身
      刑責部分犯行，犯後態度尚佳，顯有悔意等一切情狀，量
      處如主文所示之刑，並依修正前刑法第41條第1項前段及
      第42條之規定，就所宣告之有期徒刑與罰金刑，分別諭知
      易科罰金及易服勞役之折算標準。末查，扣案具有殺傷力
      之土造子彈1顆，均屬槍砲彈藥刀械管制條例管制之物，
      為違禁物，應依修正後刑法第38條第1項第1款之規定，宣
      告沒收（註：從刑之沒收部分，則從屬於主刑，故適用修
      正前刑法第38條規定宣告沒收。）；又扣案具有殺傷力土
      造子彈1顆，因試射而鑑驗用罄，故不予宣告沒收，附此
      敘明。
三、至綽號「小毛」之丁○○男子是否涉違反槍砲彈藥刀械管制
    條例第8條第4項、第12條第4項之罪嫌，應由檢察官另行偵
    查究辦，附此敘明。
據上論斷，應依刑事訴訟法第299條第1項前段，槍砲彈藥刀械管
制條例第8條第4項、第12條第4項，刑法第2條第1項、第11條前
段、第28條、第55條、第47條、第42條第3項、第38條第1項第1
款，修正前刑法第47條、第62條、第41條第1項前段、第42條第2
項、第38條第1項第1款，修正前罰金罰鍰提高標準條例第2條，
現行法規所定貨幣單位折算新臺幣條例第2條，刑法施行法第1條
之1，判決如主文。
本案經檢察官孫源志到庭執行職務
中    華    民    國    95    年    11    月    30    日
                          臺灣花蓮地方法院刑事第三庭
                              審判長法  官    鄭培麗
                                    法  官    楊仲農
                                    法  官    張嘉芬
上列正本證明與原本無異。
如對本判決不服，應於送達後10日內，向本院提出上訴狀。（應
抄附繕本）
                                    書記官
中    華    民    國    95    年    12    月     4    日
附錄本判決論罪之法律條文：
槍砲彈藥刀械管制條例第8條第4項：
未經許可，持有、寄藏或意圖販賣而陳列第一項所列槍枝者，處
一年以上七年以下有期徒刑，併科新台幣七百萬元以下罰金。
槍砲彈藥刀械管制條例第12條第４項：
未經許可，持有、寄藏或意圖販賣而陳列子彈者，處五年以下有
期徒刑，併科新台幣三百萬元以下罰金。
附表：
（1）被告庚○○部分：
┌───┬───────┬────────┬──────┐
│比較  │舊刑法於本案適│新刑法於本案適用│依從舊從輕原│
│法條  │用之法律效果  │之法律效果      │則比較結果  │
├───┼───────┼────────┼──────┤
│刑法第│二人以上共同「│二人以上共同「實│本條依新、舊│
│28條  │實施」犯罪之行│行」犯罪之行為者│法比較，被告│
│      │為者。        │。              │庚○○均構成│
│      │              │                │共同正犯，新│
│      │              │                │法並未較有利│
│      │              │                │被告庚○○。│
├───┼───────┼────────┼──────┤
│刑法第│受有期徒刑之執│新修正為第47條第│本條依新、舊│
│47條  │行完畢，或受無│1項：受有期徒刑 │法比較被告謝│
│      │期徒刑或有期徒│之執行完畢，或受│德明均構成累│
│      │刑一部之執行而│ 無期徒刑或有期 │犯，新法並未│
│      │赦免後，五年以│徒刑一部之執行而│較有利於被告│
│      │內再犯有期徒刑│赦免後，五年以內│庚○○。    │
│      │以上之罪者，為│故意再犯有期徒刑│            │
│      │累犯，加重本刑│以上之罪者，為累│            │
│      │至二分之一。  │犯，加重本刑至二│            │
│      │              │分之一。（即故意│            │
│      │              │犯方論以累犯）  │            │
├───┼───────┼────────┼──────┤
│刑法第│第2款：依修正 │第3款：易服勞役 │於本件適用結│
│42條  │罰金罰鍰提高標│以新臺幣1千元、2│果，修正後之│
│      │準條例第2條（ │千元或3千元折算1│規定有利於被│
│      │現刪除）規定，│日，但勞役期限不│告庚○○    │
│      │易服勞役數額提│得逾1年。       │            │
│      │高為100 倍，即│                │            │
│      │易服勞役，係以│                │            │
│      │銀元3百元即新 │                │            │
│      │臺幣9百元折算 │                │            │
│      │1日。但勞役期 │                │            │
│      │限不得逾6個月 │                │            │
│      │。            │                │            │
├───┴───────┴────────┴──────┤
│綜合比較結果：                                        │
│本案綜其全部罪刑之比較，共犯、累犯之規定，新刑法雖未較│
│有利於被告，然易服勞役之規定，新刑法較有利被告庚○○，│
│綜合比較下，被告庚○○部分應一體適用行為後即新刑法之規│
│定。                                                  │
└───────────────────────────┘
（2）己○○部分：
┌───┬───────┬────────┬──────┐
│比較  │舊刑法於本案適│新刑法於本案適用│依從舊從輕原│
│法條  │用之法律效果  │之法律效果      │則比較結果  │
├───┼───────┼────────┼──────┤
│刑法第│受有期徒刑之執│新修正為第47條第│本條依新、舊│
│47條  │行完畢，或受無│1項：受有期徒刑 │法比較被告謝│
│      │期徒刑或有期徒│之執行完畢，或受│丞柏均構成累│
│      │刑一部之執行而│ 無期徒刑或有期 │犯，新法並未│
│      │赦免後，五年以│徒刑一部之執行而│較有利於被告│
│      │內再犯有期徒刑│赦免後，五年以內│己○○。    │
│      │以上之罪者，為│故意再犯有期徒刑│            │
│      │累犯，加重本刑│以上之罪者，為累│            │
│      │至二分之一。  │犯，加重本刑至二│            │
│      │              │分之一。（即故意│            │
│      │              │犯方論以累犯）  │            │
├───┼───────┼────────┼──────┤
│刑法第│必減輕其刑    │得減輕其刑      │本條從舊刑法│
│62條  │              │                │較有利於被告│
│      │              │                │己○○      │
├───┼───────┼────────┼──────┤
│刑法第│依修正前罰金罰│如易科罰金，以新│本條從舊刑法│
│41條第│鍰提高標準條例│臺幣1,000元、   │較有利於被告│
│1項前 │第2條規定，易 │2,000元或3,000元│己○○      │
│段    │科罰金數額提高│折算1日         │            │
│      │為100倍，如易 │                │            │
│      │科罰金，以銀元│                │            │
│      │300元即新臺幣 │                │            │
│      │900元折算1日  │                │            │
├───┼───────┼────────┼──────┤
│刑法第│第2款：依修正 │第3款：易服勞役 │於本件適用結│
│42條  │罰金罰鍰提高標│以新臺幣1千元、2│果，修正後之│
│      │準條例第2條（ │千元或3千元折算1│規定有利於被│
│      │現刪除）規定，│日，但勞役期限不│告己○○    │
│      │易服勞役數額提│得逾1年。       │            │
│      │高為100 倍，即│                │            │
│      │易服勞役，係以│                │            │
│      │銀元3百元即新 │                │            │
│      │臺幣9百元折算 │                │            │
│      │1日。但勞役期 │                │            │
│      │限不得逾6個月 │                │            │
│      │。            │                │            │
├───┴───────┴────────┴──────┤
│綜合比較結果：                                        │
│本案綜其全部罪刑之比較，累犯之規定，新刑法未較有利於被│
│告己○○，易科罰金折算標準之規定，以舊法較有利被告謝丞│
│柏，易服勞役之規定，則以新刑法較有利被告己○○，然縱合│
│比較結果，被告己○○部分應一體適用行為時即舊刑法之規定│
│較有利。                                              │
└───────────────────────────┘


司法院資訊處製作；財團法人民間司法改革基金會備份。
